Hamza Khammassi Data Engineer



34 ans - Permis de conduire CONTACT

- 06 99 65 80 43
- 11 rue de la cerisaie, 92700 Colombes

PRÉSENTATION

Mes expériences, qui varient entre l'analyse des données, la modélisation et le développement informatique, m'ont permis d'engager un esprit d'analyse et de critique évolué, et m'ont aidé à développer mes compétences en matière de Data.

Le travail en équipe m'a permis d'acquérir de bonnes qualités relationnelles et de développer mes capacités d'adaptation.

LOISIRS ET CENTRES D'INTÉRÊTS :







EXPÉRIENCES

Consultant Data Engineer

Societe Generale - Depuis avril 2021



- Mise en Défaut Centralisée au sein des banques du groupe, visant à l'application uniforme des textes réglementaires de la BCE
- Assurer le support technique et le bon fonctionnement de l'application dans le respect des délais/budget
- > Proposition et mise en place de nouvelles solutions d'architecture
- > Optimisation des jobs spark
- Chiffrage, macro-estimation, planification et développement des nouvelles évolutions (réglementaire, technique et fonctionnelle)
- > Code Revue, validation des spécifications techniques et suivi des développements
- Outils & méthodologie :Spark/Scala, kafka, Nifi, Hadoop, Hive, Oozie, Jenkins, Ansible, AWX, Jira, scrum

Consultant Data Engineer

Renault-Nissan-Mitsubishi - Mars 2018 à février 2021



- Collecte, transformation et suivi des dépenses commerciales vers les dealers dans le monde
- Analyse et monitoring des données avant ingestion; création et alimentation des tables pour aider le métier à la prise de décision.
- ▶ Backup management
- > Cadrer et manager l'équipe de run en Inde
- > Outils & méthodologie : Hadoop, Hive, Oozie, Spark, gitlabee, Jira, scrum, kanban

Consultant Data Scientist

AXA - Décembre 2017 à février 2018



- ▶ Traitement d'image : Transformation des cartes d'identités scannées en fichier texte
- Lancement de l'apprentissage d'algorithme réseaux de neurones CNN sur les zones d'un échantillon de CNIs : Zonning
- > Outils: Python, Anaconda, PyQt4

Stagiaire Data Scientist

Arval - BNP Paribas Group - Avril 2017 à septembre 2017



- ▶ Etude du renouvellement des contrats de location et fidélisation client
- ▶ Outils: R, R-shiny, SparkR, Excel, Business Object, Salesforce, Google Analytics

Stagiaire Data Scientist

STEPS - Février 2016 à juillet 2016



- Etude Quantitative et descriptive de la consommation d'eau à Bilbao: les facteurs qui influent sur la consommation
- ▶ Outils: R, SQL Server, STATA, EViews, Excel

Stagiaire Data Analyst

Banque Tunisienne de Solidarité - Mars 2015 à août 2015



- Réalisation d'une étude de marché pour le lancement d'un nouveau produit : micro-crédit pour les femmes dans les régions rurales
- ▶ Outils: R, Python, Excel

FORMATIONS

Master 2 (M2),Informatiques, Statistique Mathematiques appliquées à la gestion de production

UNIVERSITÉ TOULOUSE - JEAN JAURÈS 2017

Ingénieur en statistique et analyse de l'information

ÉCOLE SUPÉRIEURE DE LA STATISTIQUE ET DE L'ANALYSE DE L'INFORMATION À TUNIS

CERTIFICATIONS



Databricks Certified Associate Developer for Apache Spark 3.0 novembre 2022



Academy Accreditation - Databricks Lakehouse Fundamentals septembre 2022